# 请教陈版主，成本法编制非同一控制的后续处理

提问人：年少些许 时间：2018-02-07 03:00:21
请较版主，去年A公司花了 100 万投资B，非同一控制，2016.12.31 B公司实收资本 60 万，盈余公积 5 万，评估增值资本公积 2 万，年初未分配利润 23 万 去年年末编制合并报表时，借：实收资本 60 盈余公积 5 资本公积 2 年初未分配利润 23 商誉 10 贷：长投 100 万。
今年评估增值的部分资产有减少，所以资本公积变成了 10 万，今年如何用成本法抵消？

回答人：chenyiwei
“今年评估增值的部分资产有减少”，但为何资本公积会增加？而且一般做法，应每年将评估增值对应的折旧、摊销调整计入成本费用，但不调整当初的资本公积，视同资本公积一直存续，这样可以一直沿用以往的成本法下抵销分录。不知道你这里具体是什么情况。

提问人：年少些许 时间：2018-02-07 12:34:53
去年资产评估增值，（ 1 ）增加的资本公积的数字是 3 万，（ 2 ）一部分评估增值的资产（其他流动资产）赎回，减少资本公积 1 万，所以去年抵消分录中资本公积是 2 万。今年年末，合并层面，延续去年增加的资本公积 3 万，今年又有一部分评估增值的资产赎回（其他应收款），减少资本公积0.5万，所以资本公积账面是2.5万。若沿用去年的抵消分录：借：实收资本 60 盈余公积 5 资本公积 2未分配利润 23 商誉 10 贷：长投 10 万，那抵消之后合并层面资本公积还剩0.5，如何处理？

回答人：chenyiwei
评估增值的资产后续转销、变现、折旧或摊销时，其影响应计入损益，不应调整资本公积。所以请考虑你的调整方法是否合理？